臺灣板橋地方法院刑事判決　　　　　　 100年度訴字第1877號
　　　　　　　　　　　　　　　　　　 100年度訴字第2018號
公　訴　人　臺灣板橋地方法院檢察署檢察官
被　　　告　陳詩能
選任辯護人　蕭元亮律師
被　　　告　侯正道
選任辯護人　洪士傑律師
被　　　告　許芳蘭
選任辯護人　沙洪律師
被　　　告　黃鳳渟
選任辯護人　方伯勳律師
　　　　　　謝思賢律師
上列被告因違反毒品危害防制條例案件，經檢察官提起公訴（10
0 年度偵字第10284 號、第10354 號），並認與上開業經提起公
訴案件，屬於數人共犯一罪之相牽連案件而追加起訴（100 年度
偵字第20875 號），本院判決如下：
    主  文
陳詩能共同販賣第二級毒品未遂，處有期徒刑拾貳年陸月。扣案
之第二級毒品甲基安非他命壹大包（純質淨重：玖陸伍點零柒公
克，含包裝袋壹只）沒收銷燬；扣案之侯正道所有之行動電話壹
支（含門號0000000000號SIM 卡壹張）及陳詩能所有
之行動電話壹支（含門號0000000000號SIM 卡壹張）
均沒收。
侯正道共同販賣第二級毒品未遂，處有期徒刑貳年柒月。扣案之
第二級毒品甲基安非他命壹大包（純質淨重：玖陸伍點零柒公克
，含包裝袋壹只）沒收銷燬；扣案之侯正道所有之行動電話壹支
（含門號0000000000號SIM 卡壹張）及陳詩能所有之
行動電話壹支（含門號0000000000號SIM 卡壹張）均
沒收。
許芳蘭販賣第二級毒品未遂，處有期徒刑拾肆年貳月，扣案之許
芳蘭所有之手機貳支（含門號0000000000號、000
0000000號及0000000000號SIM 卡各壹張）均
沒收；又意圖販賣而持有第一級毒品，處有期徒刑拾參年陸月，
扣案之第一級毒品海洛因粉塊共拾壹包（毛重：貳壹玖點伍肆公
克，驗餘淨重：貳零陸點玖貳公克，含包裝袋拾壹只）沒收銷燬
。應執行有期徒刑貳拾貳年陸月，扣案之第一級毒品海洛因粉塊
共拾壹包（毛重：貳壹玖點伍肆公克，驗餘淨重：貳零陸點玖貳
公克，含包裝袋拾壹只）沒收銷燬、扣案之許芳蘭所有之手機貳
支（含門號0000000000號、0000000000號
及0000000000號SIM 卡各壹張）均沒收。
黃鳳渟共同販賣第二級毒品未遂，處有期徒刑拾肆年貳月。扣案
之第二級毒品甲基安非他命壹大包（純質淨重：玖陸伍點零柒公
克，含包裝袋壹只）沒收銷燬；扣案之侯正道所有之行動電話壹
支（含門號0000000000號SIM 卡壹張）及陳詩能所有
之行動電話壹支（含門號0000000000號SIM 卡壹張）
均沒收。
    事  實
一、陳詩能、侯正道、許芳蘭及黃鳳渟均明知甲基安非他命係毒
    品危害防制條例第2 條第2 項第2 款所定之第二級毒品，不
    得販賣牟利，許芳蘭亦明知海洛因係毒品危害防制條例第2
    條第2 項第1 款所定之第一級毒品，亦不得販賣牟利，竟為
    下列犯行：
（一）陳詩能、侯正道與黃鳳渟共同基於販賣第二級毒品之犯意
      ，由黃鳳渟與陳詩能推由侯正道，於民國100 年4 月間某
      日，在不詳地點，與許芳蘭約定由陳詩能、侯正道與黃鳳
      渟以新臺幣（下同）170 萬元之價格，販賣甲基安非他命
      （毛重：1005.67 公克，淨重：994.92公克，純質淨重：
      965.07公克，下稱系爭甲基安非他命）後，黃鳳渟遂於10
      0 年4 月6 日傍晚某時許，將系爭甲基安非他命交與陳詩
      能，再推由陳詩能夥同侯正道共乘車牌號碼Z5─2675號自
      用小客車前往侯正道之友人許芳蘭位於新北市○○區○○
      街263 號2 樓之租屋處與許芳蘭，欲將系爭甲基安非他命
      販賣與許芳蘭。嗣於100 年4 月6 日23時許，為警在新北
      市○○區○○街263 號2 樓樓梯間查獲正欲進入前開租屋
      處與許芳蘭面交系爭甲基安非他命之陳詩能及侯正道，因
      未能交付系爭甲基安非他命而未遂。
（二）許芳蘭基於販賣第二級毒品牟利之犯意，於100 年4 月6
      日晚間某時許，在其位於新北市○○區○○街263 號2 樓
      之租屋處，透過侯正道居間介紹，欲以170 萬元價格向黃
      鳳渟、陳詩能及侯正道販入前開系爭甲基安非他命1 大包
      後，再伺機販賣甲基安非他命與不特定之人。惟於100 年
      4 月6 日23時許，為警在上揭租屋處樓梯間，查獲正欲進
      入前開租屋處與許芳蘭面交甲基安非他命之陳詩能及侯正
      道，許芳蘭因未能取得系爭甲基安非他命而未遂。
（三）許芳蘭又於100 年3 月底某日，在其位於上開新北市○○
      區○○街263 號2 樓之租屋處，向真實姓名年籍不詳綽號
      「麗姐」之成年女子取得海洛因11包（共毛重：219.54公
      克，驗餘淨重：206.92公克，下稱系爭海洛因），即萌生
      伺機販賣海洛因與他人牟利之意圖，而持有該海洛因。
（四）嗣於100 年4 月6 日23時許，為警在新北市○○區○○街
      263 號2 樓樓梯間查獲正欲進入前開租屋處與許芳蘭面交
      甲基安非他命之陳詩能及侯正道，當場扣得甲基安非他命
      1 大包（毛重：1005.67 公克，淨重：994.92公克，純質
      淨重：965.07公克，包裝袋1 只）、侯正道所持用之手機
      1 支（內含0000000000行動電話門號SIM 卡1 張）及陳詩
      能所持用之手機1 支（內含0000000000行動電話門號SIM
      卡1 張）等物；其後又在屋內查獲許芳蘭，並扣得海洛因
      粉塊11包（起訴書誤繕為13包，共毛重：219.54公克，驗
      餘淨重：206.92）、手機2 支（內含0000000000、0000
      000000及0000000000等行動電話門號SIM 卡各1 張）等物
      ，因而查悉上情。
二、案經內政部警政署基隆港務警察局移送臺灣板橋地方法院檢
    察署檢察官偵查起訴及追加起訴。
    理  由
壹、證據能力：
（一）被告陳詩能部分：
    1.證人即同案被告許芳蘭於檢察官偵查時之證述，被告陳詩
      能及其辯護人對上揭證人均不否認其於檢察官偵查時陳述
      之證據能力；且上開證人業於本院審理時到庭經交互詰問
      ，被告許芳蘭及其辯護人並未舉證證明上開證人於檢察官
      偵查時之陳述有何顯不可信之情況存在，故認上開證人於
      檢察官偵查時之陳述具有證據能力。
    2.證人即同案被告侯正道於檢察官偵查時之證述，被告陳詩
      能及其辯護人以上揭證人未經詰問為由，否認其於檢察官
      偵查時陳述之證據能力；惟查上開證人於檢察官偵查時之
      陳述，經具結而為證述；且上開證人業於本院審理時到庭
      經交互詰問，被告陳詩能及其辯護人並未舉證證明上開證
      人於檢察官偵查時之陳述有何顯不可信之情況存在，故認
      上開證人於檢察官偵查時之陳述具有證據能力。
    3.本案偵辦員警對被告陳詩能使用之門號0000000000號於10
      0 年3 月25日上午10時起至同年4 月23日上午10時止實施
      監聽錄音，已依法取得本院核發之通訊監察書，有本院10
      0 年聲監字第303 號通訊監察書、電話附表在卷可憑，對
      被告侯正道使用之門號0000000000號於100 年3 月10日上
      午10時起至同年4 月8 日上午10時止實施監聽錄音，已依
      法取得本院核發之通訊監察書，有本院100 年聲監字第23
      4 號通訊監察書、電話附表在卷可憑，被告黃鳳渟使用之
      門號0000000000號於100 年3 月21日上午10時起至同年4
      月19日上午10時止實施監聽錄音，已依法取得本院核發之
      通訊監察書，有本院100 年聲監字第280 號通訊監察書、
      電話附表在卷可憑，被告許芳蘭使用之門號0000000000號
      於100 年3 月28日上午10時起至同年4 月26日上午10時止
      實施監聽錄音，已依法取得本院核發之通訊監察書，有本
      院100 年聲監字第320 號通訊監察書、電話附表在卷可憑
      。又被告陳詩能與證人侯正道、黃鳳渟、許芳蘭於監聽過
      程透露犯罪行為之陳述，係出於其之自由意思，自可採信
      ，且監聽錄得之錄音，係憑機械力照錄，未經人為操作，
      復未伴有個人主觀意見在內，應有證據能力；而將監聽之
      內容製作成譯文，乃將上開具有證據能力之監聽錄音內容
      具體轉換為文字紀錄，被告陳詩能與辯護人亦同意通訊監
      察譯文具有證據能力，且未於言詞辯論終結前聲明異議，
      再經本院審酌通訊監察譯文並無證據顯示存有詐偽或虛飾
      之不適當情事，應有證據能力。至於其餘本院認定被告陳
      詩能犯罪事實依據之各項證據之證據能力，被告陳詩能及
      辯護人於本院審理時均同意作為證據，該等證據已經本院
      於審理時逐一提示予被告陳詩能及辯護人表示意見，本院
      審酌該等證據之取得過程並無瑕疵，與本案待證事實間復
      具有相當之關聯性，以之為本案證據並無不當，自得採為
      本件認定事實之基礎，併此敘明。
（二）被告侯正道部分：
    1.證人陳詩能、許芳蘭於警詢之證述，經檢察官、被告侯正
      道及其辯護人於本院審理時均同意將該等證據資料列為證
      據調查，本院審酌上開證據資料作成時之情況，並無強暴
      、脅迫、利誘、詐欺或其他不正方法等不適當之情形，爰
      依刑事訴訟法第159 條之5 第1 項規定，認均具有證據能
      力。
    2.證人陳詩能、許芳蘭於偵查中之證述，均已於供前具結，
      且檢察官訊問程序，並無違背程序規定，以該供述作成之
      客觀條件及環境，並無顯不可信之情況，且被告侯正道及
      其辯護人均捨棄而不行使對上開證人之詰問權，上開證人
      於偵查中之證詞復經本院於審理期日提示予被告侯正道並
      告以要旨，履踐合法證據調查程序，是上開證人於偵查中
      之證詞，爰依刑事訴訟法第159 條之1 第2 項規定，認有
      證據能力。
    3.被告侯正道與其餘被告通話之監聽譯文，如前所述均具有
      證據能力，不再贅述。至於其餘本院認定被告侯正道犯罪
      事實依據之各項證據之證據能力，被告侯正道及辯護人於
      本院審理時均同意作為證據，該等證據已經本院於審理時
      逐一提示予被告侯正道及辯護人表示意見，本院審酌該等
      證據之取得過程並無瑕疵，與本案待證事實間復具有相當
      之關聯性，以之為本案證據並無不當，自得採為本件認定
      事實之基礎，併此敘明。
（三）被告許芳蘭部分：
    1.證人陳詩能、侯正道及鍾素花於檢察官偵查時之證述，被
      告許芳蘭及其辯護人以上揭證人未經詰問為由，否認其於
      檢察官偵查時陳述之證據能力；惟查上開證人於檢察官偵
      查時之陳述，經具結而為證述；且上開證人業於本院審理
      時到庭經交互詰問，被告許芳蘭及其辯護人並未舉證證明
      上開證人於檢察官偵查時之陳述有何顯不可信之情況存在
      ，故認上開證人於檢察官偵查時之陳述具有證據能力。
    2.被告許芳蘭與其餘被告通話之監聽譯文，如前所述均具有
      證據能力，不再贅述。至於其餘本院認定被告許芳蘭犯罪
      事實依據之各項證據之證據能力，被告許芳蘭及辯護人於
      本院審理時均同意作為證據，該等證據已經本院於審理時
      逐一提示予被告許芳蘭及辯護人表示意見，本院審酌該等
      證據之取得過程並無瑕疵，與本案待證事實間復具有相當
      之關聯性，以之為本案證據並無不當，自得採為本件認定
      事實之基礎，併此敘明。
（四）被告黃鳳渟部分：
    1.證人侯正道於檢察官偵查時之證述，被告黃鳳渟及其辯護
      人以上揭證人未經詰問為由，否認其於檢察官偵查時陳述
      之證據能力；惟查上開證人於檢察官偵查時之陳述，經具
      結而為證述；且上開證人業於本院審理時到庭經交互詰問
      ，被告黃鳳渟及其辯護人並未舉證證明上開證人於檢察官
      偵查時之陳述有何顯不可信之情況存在，故認上開證人於
      檢察官偵查時之陳述具有證據能力。另辯護人辯護意旨固
      稱：證人侯正道所證述之被告陳詩能對其陳稱系爭甲基安
      非他命係由被告黃鳳渟所交付等情，證人侯正道並未親自
      見聞被告陳詩能如何取得系爭甲基安非他命，此部分之證
      述係傳聞證據，無證據能力等語，然證人侯正道此部分之
      證述，係用以證明被告陳詩能對侯正道陳稱系爭甲基安非
      他命係被告黃鳳渟所交付之待證事實，證人侯正道就此部
      分係親見親聞，並非傳聞，辯護人就此部分所有誤解，證
      人侯正道之證述仍有證據能力，併此指明。
    2.證人陳詩能、許芳蘭於檢察官偵查時之證述，被告黃鳳渟
      及其辯護人對上揭證人均不否認其於檢察官偵查時陳述之
      證據能力；且上開證人業於本院審理時到庭經交互詰問，
      被告黃鳳渟及其辯護人並未舉證證明上開證人於檢察官偵
      查時之陳述有何顯不可信之情況存在，故認上開證人於檢
      察官偵查時之陳述具有證據能力。
    3.被告黃鳳渟與其餘被告通話之監聽譯文，如前所述均具有
      證據能力，不再贅述。至於其餘本院認定被告黃鳳渟犯罪
      事實依據之各項證據之證據能力，被告黃鳳渟及辯護人於
      本院審理時均同意作為證據，該等證據已經本院於審理時
      逐一提示予被告黃鳳渟及辯護人表示意見，本院審酌該等
      證據之取得過程並無瑕疵，與本案待證事實間復具有相當
      之關聯性，以之為本案證據並無不當，自得採為本件認定
      事實之基礎，併此敘明。
貳、事實認定：
一、犯罪事實（一）部分：
（一）被告陳詩能部分：
    1.被告陳詩能就上開犯罪事實（一）中，其與被告侯正道共
      同販賣上開甲基安非他命之犯行，於本院審理時坦承不諱
      ，復有被告陳詩能所持用手機（內含0000000000行動電話
      門號SIM 卡1 張）之電話簿螢幕翻拍照片（100 年度偵字
      第10284 號卷第146 頁至第148 頁），被告陳詩能所持用
      門號0000000000號行動電話門號於100 年4 月4 日至10 0
      年4 月6 日之通訊監察譯文（100 年度偵字第10284 號卷
      第43頁至第44頁反面）、被告侯正道所持用門號00000000
      00號行動電話門號於100 年4 月4 日至100 年4 月6 日之
      通訊監察譯文（100 年度偵字第10284 號卷第47頁至第48
      頁反面）、被告許芳蘭所持用門號0000000000號行動電話
      門號於100 年4 月4 日至100 年4 月6 日之通訊監察譯文
      （本署100 年度偵字第10284 號卷第45頁至第46頁）及內
      政部警政署刑事警察局100 年4 月28日刑鑑字第10000050
      888 號鑑定書1 紙（100 年度偵字第10354 號卷第93頁）
      在卷可稽，暨扣案之甲基安非他命1 大包（純質淨重：96
      5.07公克，包裝袋1 只）、被告侯正道所持用之手機1 支
      （內含0000000000號行動電話門號SIM 卡1 張）及被告陳
      詩能所持用之手機1 支（內含0000000000行動電話門號SI
      M 卡1 張）可佐，足認被告陳詩能此部分之自白應與事實
      相符，其與被告侯正道確有共同販賣上開甲基安非他命之
      犯行，堪以認定。
    2.至被告陳詩能雖辯稱：扣案系爭甲基安非他命係向真實姓
      名年籍不詳之「雄哥」所取得，本件犯行與被告黃鳳渟並
      無關連，伊與被告黃鳳渟之通話監聽譯文之內容係討論借
      款事宜云云。惟查：
    (1)關於被告侯正道、陳詩能及黃鳳渟販賣系爭甲基安非他命
      與被告許芳蘭之過程，業據證人侯正道於本院審理時證述
      ：100 年4 月4 日上午9 時7 分許，伊向被告陳詩能拿甲
      基安非他命之樣本後，當日晚上交付給被告許芳蘭，嗣於
      4 月4 日20時45分許，被告許芳蘭便向伊詢問1 公斤甲基
      安非他命價格，故於同日22時54分許，伊請不知情之朋友
      「阿華」詢問被告許芳蘭174 萬元可否接受，於22時58分
      許，被告許芳蘭向伊回應表示174 萬元太貴，希望扣掉尾
      數4 萬元，伊遂於23時44分許再與被告許芳蘭通話表示可
      以170 萬元價格出售後，伊當面向被告陳詩能回報確認17
      0 萬元價格，被告陳詩能說要再去問，嗣經被告陳詩能當
      面跟伊確認以此價格出賣後，伊再於同年4 月5 日13時32
      分許，伊至被告許芳蘭家中商談是否購買系爭甲基安非他
      命，於同年4 月5 日16時35分許，伊向被告陳詩能表示被
      告許芳蘭確定要購買系爭甲基安非他命，嗣於同年4 月6
      日19時15分許，伊至被告陳詩能家，被告陳詩能提著系爭
      甲基安非他命自住家下樓，渠等一同開車至被告許芳蘭家
      中，被告陳詩能告訴伊系爭甲基安非他命係被告黃鳳渟交
      付，被告許芳蘭接受以170 萬元代價販入，渠等始將系爭
      甲基安非他命攜往被告許芳蘭家中交易等語明確（本院10
      0 年度訴字第1877號卷第214 頁反面至第227 頁），核與
      卷附100 年4 月4 日上午9 時7 分許、同日20時45分許、
      同日22時54分許、同日22時58分許、4 月5 日13時32分許
      、4 月5 日16時35分許、4 月6 日19時15分許之通訊監聽
      譯文內容相符（本院100 年度訴字第1877號卷第184 頁第
      188 頁），又系爭甲基安非他命係被告黃鳳渟交付與被告
      陳詩能一節，亦業據證人侯正道偵查、本院羈押庭均一致
      證稱：扣案之系爭甲基安非他命係被告黃鳳渟先交付給被
      告陳詩能後，再由陳詩能於100 年4 月6 日將系爭甲基安
      非他命交給伊，二人共同攜往被告許芳蘭租屋處，因被告
      黃鳳渟得知被告許芳蘭在賣甲基安非他命，就叫渠等交付
      系爭甲基安非他命給被告許芳蘭，要賣給被告許芳蘭等語
      明確（偵字卷第10284 號第61-62 頁、第112 頁、第188
      頁、本院100 年度聲羈字第222 號卷第5 頁反面），並佐
      以被告陳詩能自承其確實持有系爭甲基安非他命與侯正道
      一同前往被告許芳蘭之家中等情，及上開卷附監聽譯文，
      由此可見，證人侯正道所證述被告陳詩能稱系爭甲基安非
      他命係由被告黃鳳渟所交付，而約定共同販賣與被告許芳
      蘭等語，並非憑空捏造，而有所憑據，應屬可信。另觀諸
      被告陳詩能與被告黃鳳渟有密集之通話紀錄，100 年4 月
      3 日2 時14分被告陳詩能與黃鳳渟之監聽譯文內容：「被
      告黃鳳渟：明天我在打給你好了，真的要找你賺錢的」、
      「被告陳詩能：好ㄚ」（本院100 年度訴字第1877號卷第
      184 頁），可見被告黃鳳渟主動向被告陳詩能表示有賺錢
      之機會，嗣於4 月3 日18時36分許、4 月4 日3 時53分許
      、同日4 時7 分、同日4 時37分被告陳詩能與黃鳳渟均有
      密集之通話紀錄，此有通聯譯文在卷可查（本院100 年度
      訴字第1877號卷第184 頁第188 頁），並於4 月4 日4 時
      7 分被告黃鳳渟與陳詩能通話見面後，於上開4 月4 日9
      時7 分許，被告陳詩能便交付被告侯正道毒品樣本，此部
      分業如前所述，再者，於4 月4 日22時58分許，被告許芳
      蘭向侯正道表示174 萬元太貴後，被告陳詩能遂於4 月4
      日23時12分許與被告黃鳳渟通話，被告黃鳳渟並對陳詩能
      稱：「你不是叫阿猴去問」、「好～看怎樣你在跟我說」
      等語，此有4 月4 日23時12分許之通話紀錄可查，又4 月
      5 日16時35分證人侯正道向被告陳詩能表示被告許芳蘭願
      意購買後，被告陳詩能馬上於同一時間即16時35分向被告
      黃鳳渟通話回報稱：「他說好」（本院100 年度訴字第18
      77號卷第186 頁反面），又4 月6 日傍晚被告陳詩能與侯
      正道欲前往被告許芳蘭租屋處前，被告黃鳳渟於4 月6 日
      18時31分與被告陳詩能通話，其內容為：「被告黃鳳渟：
      10分鐘樓下等」、「被告陳詩能：好」（本院100 年度訴
      字第1877號卷第188 頁），及同日18時38分之通話內容：
      「被告黃鳳渟：下來」、「被告陳詩能：好」（本院100
      年度訴字第1877號卷第188 頁），亦核與證人侯正道證稱
      系爭甲基安非他命係由被告黃鳳渟交付與被告陳詩能等情
      相符，觀諸被告等人之通話時間與順序相互吻合緊接，並
      佐以上開證人侯正道之證述內容，可知被告黃鳳渟對於被
      告陳詩能、侯正道交付系爭甲基安非他命及是否販賣系爭
      甲基安非他命之價格為何，具有重要性之決定權，益徵證
      人侯正道所證述：被告陳詩能對其稱系爭甲基安非他命係
      由被告黃鳳渟所交付等語，應與事實相符，應屬可採。從
      而，被告侯正道先交付甲基安非他命樣本與被告許芳蘭檢
      視後，被告等人商議毒品交易之價格後，嗣由被告侯正道
      與陳詩能將系爭毒品攜往被告許芳蘭家中，顯然已談妥上
      開監聽譯文中所指之170 萬元價格，而已進行上開系爭甲
      基安非他命毒品之交易行為無疑，被告陳詩能有與被告侯
      正道及黃鳳渟共同販賣上開甲基安非他命之犯行，應堪認
      定。
    (2)至被告陳詩能與黃鳳渟雖又辯稱：伊與被告黃鳳渟之監聽
      譯文之內容係討論借款事宜，被告黃鳳渟為放款人云云，
      然而，觀諸監聽譯文被告黃鳳渟連續撥打十一通電話未接
      等情（本院100 年度訴字第1877號卷第188 頁反面），被
      告黃鳳渟既然為出借人，並非需錢孔急之借款人，何以如
      此著急催促被告陳詩能，顯與常情有違，且被告黃鳳渟始
      終未能在本院審理中清楚交代說明借款條件，又觀諸被告
      陳詩能之行動電話監聽譯文，被告陳詩能並未有與所謂「
      雄哥」之人有任何之通聯情形，反而於上開期間，被告陳
      詩能與被告黃鳳渟有密集通話情形，此有上開監聽譯文可
      佐，且被告陳詩能於警詢、偵查中，始終並未提及「雄哥
      」此人，被告陳詩能於警詢、偵查中先供述系爭甲基安非
      他命係被告侯正道所有（偵字卷第10284 號卷第10頁、第
      66 頁 ），嗣又改稱不清楚系爭甲基安非他命之來源（偵
      字卷第10284 號卷第131 頁），後於本院審理時始辯稱係
      不詳綽號「雄哥」之人所有（本院100 年度訴字第1877號
      卷第240 頁），均可顯見被告陳詩能上開辯詞，前後不一
      且相互矛盾，顯非足採。況若系爭甲基安非他命係「雄哥
      」所有，衡情系爭甲基安非他命數量龐大，被告陳詩能並
      未有與「雄哥」通聯之紀錄，被告陳詩能如何與「雄哥」
      聯繫，如何自「雄哥」處取得毒品，何以「雄哥」願意將
      利益甚鉅之龐大甲基安非他命交與陳詩能，被告陳詩能始
      終支吾其詞，無法自圓其說（本院100 年度訴字第1877號
      卷第243 頁），益徵被告陳詩能此部分之辯詞，顯係迴護
      被告黃鳳渟之詞，並不足採。
    (3)又販賣毒品係政府嚴予查緝、懲以重典之違法行為，且上
      揭毒品之價格不低，取得不易，凡為販賣之不法行為者，
      苟無利可圖，應無甘冒持有毒品遭查獲之極大風險，無端
      親送至交易處所，平白無端義務為該買賣之工作，是其販
      入之價格必較售出之價格低廉，而有從中賺取買賣差價牟
      利之意圖及事實，應屬符合論理法則且不違背社會通常經
      驗之合理判斷，且觀諸100 年4 月3 日2 時14分被告陳詩
      能與黃鳳渟之監聽譯文內容：「被告黃鳳渟：明天我在打
      給妳好了，真的要找你賺錢的」、「被告陳詩能：好ㄚ」
      （本院100 年度訴字第1877號卷第184 頁），益徵被告陳
      詩能上揭販賣毒品之行為，有從中賺取差價牟利之營利意
      圖，已屬灼然。
    3.縱上所述，被告陳詩能與被告侯正道、被告黃鳳渟共同販
      賣上開甲基安非他命之犯行，事證明確，堪以認定，應依
      法論科。
（二）被告侯正道部分：
      被告侯正道對於上開犯罪事實（一）之犯行於偵查及本院
      審理時坦承不諱，復有被告陳詩能所持用手機（內含0000
      000000行動電話門號SIM 卡1 張）之電話簿螢幕翻拍照片
      （100 年度偵字第10284 號卷第146 頁至第148 頁），被
      告陳詩能所持用門號0000000000號行動電話門號於100 年
      4 月4 日至100 年4 月6 日之通訊監察譯文（100 年度偵
      字第10284 號卷第43頁至第44頁反面）、被告侯正道所持
      用門號0000000000號行動電話門號於100 年4 月4 日至10
      0 年4 月6 日之通訊監察譯文（100 年度偵字第10284 號
      卷第47頁至第48頁反面）、被告許芳蘭所持用門號000000
      0000號行動電話門號於100 年4 月4 日至100 年4 月6 日
      之通訊監察譯文（本署100 年度偵字第10284 號卷第45頁
      至第46頁）及內政部警政署刑事警察局100 年4 月28日刑
      鑑字第10000050888 號鑑定書1 紙（100 年度偵字第1035
      4 號卷第93頁）在卷可稽，及扣案之甲基安非他命1 大包
      （純質淨重：965.07公克，包裝袋1 只）、被告侯正道所
      持用之手機1 支（內含0000000000號行動電話門號SIM 卡
      1 張）及被告陳詩能所持用之手機1 支（內含0000000000
      行動電話門號SIM 卡1 張）可佐，又販賣毒品係政府嚴予
      查緝、懲以重典之違法行為，且上揭毒品之價格不低，取
      得不易，凡為販賣之不法行為者，苟無利可圖，應無甘冒
      持有毒品遭查獲之極大風險，無端親送至交易處所，平白
      無端義務為該買賣之工作，是其販入之價格必較售出之價
      格低廉，而有從中賺取買賣差價牟利之意圖及事實，應屬
      符合論理法則且不違背社會通常經驗之合理判斷。被告亦
      自承於賣出系爭甲基安非他命以此獲得免費施用毒品之利
      益（本院100 年度聲羈字第222 號卷第5 頁反面），是被
      告侯正道上揭販賣毒品之行為，有從中牟利之營利意圖，
      已屬灼然，足認被告侯正道前揭自白應與事實相符，被告
      侯正道上開之犯行，事證明確，堪以認定，應依法論科。
（三）被告黃鳳渟部分
      訊據被告黃鳳渟固不否認其認識被告陳詩能，而其使用之
      行動電話門號為0000000000號之事實，惟矢口否認有何販
      賣甲基安非他命犯行，辯稱：伊與被告陳詩能通話之監聽
      譯文內容係伊與被告陳詩能討論借款事宜，被告陳詩能說
      被告侯正道要向伊借1 萬元，被告侯正道之朋友要向伊借
      30萬元，當時伊身上只有10萬元云云。惟查：
    1.從上開監聽譯文可知，被告黃鳳渟不僅提供毒品，尚且對
      毒品之價格有所討論與約定，並進一步指示被告陳詩能進
      行相關毒品交易聯絡事宜，業如前所述，顯然對於上開販
      賣甲基安非他命犯行，與被告陳詩能、侯正道具有犯意聯
      絡及行為分擔，又販賣毒品係政府嚴予查緝、懲以重典之
      違法行為，且上揭毒品之價格不低，取得不易，凡為販賣
      之不法行為者，苟無利可圖，應無甘冒持有毒品遭查獲之
      極大風險，指使他人無端親送至交易處所，是其販入之價
      格必較售出之價格低廉，而有從中賺取買賣差價牟利之意
      圖及事實，應屬符合論理法則且不違背社會通常經驗之合
      理判斷，是被告黃鳳渟上揭販賣毒品之行為，有從中賺取
      差價牟利之營利意圖，已屬灼然。
    2.至辯護人之辯護意旨雖謂：證人侯正道關於扣案之系爭甲
      基安非他命之來源，供述前後不一等語，惟如前所述，證
      人侯正道之證述內容與監聽譯文相互勾稽，證人侯正道之
      證述內容實與監聽譯文相符，並未有何違背常情或不可採
      信之處，且觀諸證人侯正道前後供述之內容，就系爭甲基
      安非他命來源係從被告黃鳳渟、陳詩能處取得之基礎事實
      ，均前後證述一致，亦未有何前後證述不一之情，並佐以
      備告陳詩能前開所述不符常情，卷附監聽譯文並無提及借
      款30萬元之內容，是辯護人此部分之辯護意旨，尚難足採
      。又被告黃鳳渟自承當時伊身上只有10萬元等語（本院10
      0 年度訴字第2018號卷第40頁反面），顯見被告黃鳳渟仍
      須向他人取得資金才得以借出款項，而觀諸卷附監聽譯文
      被告黃鳳渟密集打電話與被告陳詩能，何以被告黃鳳渟如
      此積極催促被告陳詩能，急欲貸出金錢，顯與常情有違，
      是被告黃鳳渟所辯，顯係卸責之詞，並無足採。
    3.從而，被告黃鳳渟上開之犯行，事證明確，堪以認定，應
      依法論科。
二、犯罪事實（二）部分：
（一）訊據被告許芳蘭固不否認被告侯正道與其於上開時間至其
      位於上揭新店安民街之居所見面之事實，惟矢口否認有何
      販賣甲基安非他命犯行，辯稱：被告侯正道並未說明要找
      伊做什麼事云云。惟查：
    1.證人侯正道於偵查中證述：伊有看到別人去被告許芳蘭住
      處向被告許芳蘭購買甲基安非他命，因此伊知道被告許芳
      蘭有在賣甲基安非他命，且被告許芳蘭跟伊說其可以處理
      甲基安非他命，問伊有沒有認識，可以提供甲基安非他命
      之人，可以介紹給被告許芳蘭等語（偵字卷第10284 號第
      62頁、第113 頁），又觀諸上開100 年4 月4 日20時45分
      被告許芳蘭與侯正道之監聽譯文內容：「被告侯正道：星
      期三簽一組多少」、「被告許芳蘭：我等一下告訴你好嗎
      」（本院100 年度訴字第1877號卷第185 頁反面），證人
      侯正道於本院羈押庭中陳稱：星期三簽一組係指1 包甲基
      安非他命多少錢，所謂1 包就是被查獲之系爭甲基安非他
      命等（本院100 年度聲羈字第222 號卷第5 頁），及100
      年4 月5 日16時35分被告陳詩能與侯正道之監聽譯文內容
      ：「被告侯正道：喂～他要啦，要一個」、「被告陳詩能
      ：好啦」（本院100 年度訴字第1877號卷第186 頁反面）
      ，而據證人侯正道於本院羈押庭中陳稱：1 個表示1 公斤
      甲基安非他命，係被告許芳蘭要的等語（本院100 年度聲
      羈字第222 號卷第5 頁），又佐以證人鍾素花於偵查及本
      院審理中證稱：被告許芳蘭叫伊試用甲基安非他命，被告
      許芳蘭說伊不常吃甲基安非他命，伊吃會比較準等語（偵
      字卷第10284 號第76頁、本院100 年度訴字第1877號卷第
      231 頁），由此可知，被告許芳蘭有測試甲基安非他命品
      質之行為，益徵被告許芳蘭確有販入系爭甲基安非他命之
      犯意無疑，又如前開所述，被告許芳蘭已與被告陳詩能、
      侯正道與黃鳳渟商妥交易條件而進行系爭甲基安非他命之
      交易行為，而衡諸被告許芳蘭購買重量如此龐大之扣案甲
      基安非他命，顯已逾越其供己施用之份量，被告許芳蘭就
      此甲基安非他命應非供己施用，而係用以販賣所用，應無
      疑義，此外，復有扣案之甲基安非他命1 大包（純質淨重
      ：965.07公克及包裝袋1 只），內政部警政署刑事警察局
      100 年4 月28日刑鑑字第10000050888 號鑑定書1 紙（10
      0 年度偵字第10354 號卷第93頁），扣案之被告許芳蘭所
      持用之手機2 支（內含0000000000、0000000000及000000
      0000等行動電話門號SIM 卡各1 張）可佐，被告許芳蘭確
      實有欲販賣甲基安非他命而向被告陳詩能、侯正道及黃鳳
      渟販入系爭甲基安非他命之犯行，應堪認定。
    2.至被告許芳蘭雖辯稱：被告侯正道並未說明要找伊做什麼
      事云云，然被告侯正道與被告許芳蘭並非至親至故，何以
      被告侯正道會攜帶如此數量龐大之毒品至被告許芳蘭家中
      ，顯與常情有違。另被告許芳蘭之辯護人辯護意旨雖謂：
      依監聽譯文通話內容，雙方對於毒品交易並未有任何約定
      ，且被告許芳蘭亦未預備大量現金，購買扣案毒品等語，
      然從上開監聽譯文整體觀之，可知被告等人相互聯繫已達
      數日之久，且就毒品之價格亦經過商討與調整及確認，佐
      以前開證人侯正道之證述內容，顯見雙方對於毒品交易之
      價格已有所共識與約定，再者，若被告許芳蘭並未有購買
      系爭之扣案甲基安非他命之意思或有購買該系爭毒品之能
      力，被告陳詩能及侯正道，何以甘冒遭警查獲之風險，攜
      帶數量如此龐大之毒品前往被告許芳蘭之住處，又被告黃
      鳳渟，何以甘冒毒品滅失之風險，願意將該數量龐大之甲
      基安非他命交付與被告陳詩能，由陳詩能與侯正道攜往被
      告許芳蘭租屋處，顯然並非如被告許芳蘭所辯稱：其僅欲
      欣賞毒品，讓被告侯正道炫耀一番云云。再者，依目前毒
      品價金給付方式與地點之多樣性，非必然一定限制在被告
      許芳蘭住處內，而以交付現金之方式給付，且證人侯正道
      於本院審理時亦證稱當日並未約定一手交錢一手交毒品等
      情（本院100 年度訴字第1877號卷第221 頁），是無從以
      在被告許芳蘭住處未扣到全部購買毒品之現金，即執此反
      推本件被告許芳蘭並未購買甲基安非他命，而為被告等人
      有利之認定。
    3.又販賣毒品係政府嚴予查緝、懲以重典之違法行為，且上
      揭毒品之價格不低，取得不易，凡為販賣之不法行為者，
      苟無利可圖，應無甘冒持有毒品遭查獲之極大風險，無端
      在其居所為交易處所，是其販入之價格必較售出之價格低
      廉，而有從中賺取買賣差價牟利之意圖及事實，應屬符合
      論理法則且不違背社會通常經驗之合理判斷，是被告許芳
      蘭上揭販賣毒品之行為，有從中賺取差價牟利之營利意圖
      ，已屬灼然。綜上所述，被告許芳蘭確有上開犯行，事證
      明確，堪以認定，應依法論科。
三、犯罪事實（三）部分：
    訊據被告許芳蘭固不否認其持有扣案系爭海洛因之事實，惟
    矢口否認有何意圖販賣而持有第一級毒品之犯行，辯稱：系
    爭海洛因係年籍姓名不詳綽號「麗姐」之成年女子交其暫為
    保管，然「麗姐」卻未再與伊聯絡云云。經查：
（一）被告許芳蘭於100 年3 月底某日，在其位於上開新北市○
      ○區○○街263 號2 樓之租屋處，向真實姓名年籍不詳綽
      號「麗姐」之成年女子取得海洛因11包（共毛重：219.54
      公克，驗餘淨重：206.92公克）之事實，業據其坦承不諱
      （偵字第10284 號卷第16頁反面），復有扣案之海洛因粉
      塊11包可佐，及法務部調查局濫用藥物實驗室鑑定書1紙
      在卷可稽，應堪認定。
（二）至被告許芳蘭雖以前詞置辯，惟被告許芳蘭於警詢、偵查
      中自承收受綽號麗姐之海洛因目的係為轉現金用，出賣價
      格為1 兩18萬元等語（偵字第10284 號卷第16頁反面、第
      70頁），且衡情如此價格不斐、重量非輕之海洛因，竟有
      非親非故之人任意放置在被告許芳蘭家中後即未與被告許
      芳蘭聯絡，實與常情有違，並佐以被告許芳蘭亦無法交代
      「麗姐」之真實姓名，且自承其與「麗姐」平常沒有再聯
      絡等情（本院100 年度偵聲字第243 號卷第27頁），益徵
      被告空言稱「麗姐」將毒品放置其家中云云，顯係圖卸之
      詞，並無足採。
（三）綜上，被告許芳蘭自承收受綽號「麗姐」之扣案之系爭海
      洛因目的係為轉現金之用，且衡情數量如此龐大之海洛因
      ，應非供己一人所施用，並佐以證人鍾素花於本院審理時
      證述：因海洛因價格貴，故被告許芳蘭不可能有免費轉讓
      請他人施用之情形等語（本院100 年度訴字第1877號卷第
      235 頁），可見本件被告許芳蘭持有系爭海洛因，顯係意
      圖販賣而持有上開海洛因無疑，被告許芳蘭此部分犯行，
      事證明確，堪以認定，應依法論科。
參、論罪科刑：
一、論罪部分：
（一）犯罪事實（一）部分：
      刑事法上販賣毒品之行為，雖以售賣者與購買者雙方就毒
      品標的物與價金等買賣要素之意思表示一致時，其民事上
      之買賣契約即已成立（是否有背於公序良俗而無效，係另
      一事），並得認為已經著手於販賣毒品構成要件之行為，
      但其販賣行為之完成與否，則有賴標的物之是否交付為區
      分既、未遂之標準，如僅達成契約之合致，而尚未交付標
      的物時，即不能論以該罪之既遂犯（最高法院100 年度台
      上字第4254號判決意旨參照）。查被告陳詩能、侯正道與
      黃鳳渟雖與被告許芳蘭達成買賣170 萬元甲基安非他命之
      合意，並約定在被告許芳蘭住處交付上開甲基安非他命，
      然因警當場查獲，故被告等人並未完成交付毒品之行為，
      是依上開最高法院判決意旨，核被告陳詩能、侯正道及黃
      鳳渟所為，均係犯毒品危害防制條例第4 條第6 項、第2
      項之販賣第二級毒品未遂罪，公訴意旨認被告陳詩能、侯
      正道與黃鳳渟3 人均係犯毒品危害防制條例第4 條第2項
      之販賣第二級毒品罪，容有誤會，併此敘明。被告陳詩能
      、侯正道與黃鳳渟3 人先後持有甲基安非他命之低度行為
      ，分別為共同販賣甲基安非他命之高度行為所吸收，皆不
      另論罪。另被告侯正道之辯護人雖辯稱被告侯正道僅構成
      幫助販賣犯行等語，然觀諸100 年4 月4 日23時44分被告
      侯正道與許芳蘭之監聽譯文內容，被告侯正道對被告許芳
      蘭稱：「喂～不然尾數不要好了啦」（本院100 年度訴字
      第1877號卷第186 頁），由此可見，被告侯正道對於毒品
      交易之價格有所商議，顯然已逾越單純介紹買賣雙方交易
      之幫助仲介角色，被告侯正道已為實際洽談毒品價金並實
      際為交付毒品之行為，且具有從中牟利之營利意圖，業如
      前所述，被告侯正道之行為，非基於幫助販賣毒品之犯意
      ，無從成立幫助販賣第二級毒品罪。又被告陳詩能、被告
      侯正道與黃鳳渟就上開犯罪事實（一）間，有犯意聯絡及
      行為分擔，應論以共同正犯。被告陳詩能、被告侯正道與
      黃鳳渟於上開犯行尚屬未遂，爰依刑法第25條第2 項規定
      ，按既遂犯之刑減輕之。另查，被告侯正道於100 年7 月
      14日偵查時即供出系爭甲基安非他命毒品來源為被告黃鳳
      渟，臺灣板橋地方法院檢察署檢察官因而查獲被告黃鳳渟
      ，並就被告黃鳳渟涉嫌販賣甲基安非他命犯嫌以100 年度
      偵字第20875 號追加起訴等情，有被告侯正道於100 年7
      月14日偵查筆錄、臺灣板橋地方法院檢察署檢察官100 年
      度偵字第20875 號追加起訴書在卷可稽，足見被告侯正道
      確有供出毒品來源，並因而查獲正犯之情事，爰依毒品危
      害防制條例第17條第1 項之規定，就其本件販賣第二級毒
      品犯行，減輕其刑。又被告侯正道就上開犯行，於偵查及
      審判中均自白犯罪，應依毒品危害防制條例依第17條第2
      項規定，減輕其刑，並依法遞減之。
（二）犯罪事實（二）、（三）部分：
      按所謂販賣行為，並不以販入之後復行賣出為要件，祇要
      以營利為目的，將禁藥購入或賣出，有一於此，其犯罪即
      為完成（最高法院67年台上字第2500號判例意旨參照）。
      查被告許芳蘭就犯罪事實（二）之犯行，係以營利為目的
      而欲販入系爭甲基安非他命，且已在其住處欲與被告陳詩
      能、侯正道與黃鳳渟等人著手販入系爭甲基安非他命之實
      行，業如前所述，惟因遭警查獲而未交易成功，其犯罪尚
      屬未遂，是核其此部分所為，係犯毒品危害防制條例第4
      條第6 項、第2 項之販賣第二級毒品未遂罪，公訴意旨認
      被告陳詩能、侯正道與黃鳳渟3 人均係犯毒品危害防制條
      例第4 條第2 項之販賣第二級毒品罪，容有誤會，併此敘
      明。另被告許芳蘭就犯罪事實（三）所為，係犯毒品危害
      防制條例第5 條第1 項之意圖販賣而持有第一級毒品罪。
      被告許芳蘭所犯上開二罪，其犯意各別，行為互殊，應分
      論併罰。被告許芳蘭販賣第二級毒品犯行尚屬未遂，爰依
      刑法第25條第2 項規定，按既遂犯之刑減輕之。
二、科刑部分：
（一）被告陳詩能部分
      爰審酌被告陳詩能前因施用毒品案件，業經本院以88年度
      毒聲字第2160號裁定觀察勒戒，此有臺灣高等法院被告前
      案紀錄表1 份在卷可按，被告陳詩能已有施用毒品之紀錄
      ，明知毒品對人體身心健康危害之烈，竟變本加厲進而從
      事販賣毒品犯行，擴大毒品危害範圍，更加深對社會之危
      害，且其明知刑責嚴重仍故意犯罪，應施以相當之刑罰，
      以求收矯治及社會防衛之效，又被告陳詩能遭查獲後，於
      警詢、偵查及本院準備程序中均矯飾犯行，毫無悔改之意
      ，至本院審理時，因自知事證明確，始坦承部分犯行，惟
      就被告黃鳳渟犯行部分仍圖隱瞞，極力迴護被告黃鳳渟，
      刻意隱瞞毒品來源，犯後態度顯然不佳，殊難期待已真心
      悔悟自新，其虛偽之陳述，已嚴重浪費司法資源，本院因
      此認為，被告陳詩能固無據實陳述之義務，然其缺乏為自
      己行為負責之觀念，自應施以相當之刑罰，以期收矯治及
      社會防衛之效，暨其智識程度、犯罪動機、目的，佐以販
      賣毒品之重量高達數百公克、交易金額高達百萬元，及尚
      未完成毒品交易之對社會產生危害程度等一切情狀，並參
      酌各當事人之求刑，量處如主文所示之刑，以示儆懲。
（二）被告侯正道部分
      爰審酌被告侯正道明知毒品對人體身心健康危害之烈，因
      自身染有毒癮，竟變本加厲進而從事販賣毒品犯行，擴大
      毒品危害範圍，更加深對社會之危害，應予非難，兼衡其
      單次販賣甲基安非他命之數量龐大，因懼於販賣毒品罪之
      重刑，曾於犯後翻異供述否認犯行，顯示尚存僥倖心理，
      嗣後終知事證明確，未再多為無謂辯解而坦承犯行，暨其
      智識程度、犯罪動機、目的、犯罪次數、交易金額、犯後
      態度及尚未完成毒品交易等一切情狀，量處如主文所示之
      刑，以示儆懲。
（三）被告許芳蘭部分
      爰審酌被告許芳蘭前因施用毒品案件，業經本院以97年度
      毒聲字第503 號裁定觀察勒戒，本院復以97年度毒聲字第
      1318號裁定強制戒治，此有臺灣高等法院被告前案紀錄表
      1 份在卷可按，被告許芳蘭已有施用毒品之紀錄，明知毒
      品對人體身心健康危害之烈，竟變本加厲進而從事販賣毒
      品犯行，擴大毒品危害範圍，更加深對社會之危害，且其
      明知刑責嚴重仍故意犯罪，應施以相當之刑罰，以求收矯
      治及社會防衛之效，又被告許芳蘭遭查獲後，始終矯飾犯
      行，毫無悔改之意，耗費司法資源，本院因此認為，被告
      許芳蘭固無據實陳述之義務，然其缺乏為自己行為負責之
      觀念，自應施以相當之刑罰，以期收矯治及社會防衛之效
      ，暨其智識程度、犯罪動機、目的，佐以販賣毒品之重量
      高達數百公克、交易金額高達百萬元，對社會產生嚴重之
      危害程度等一切情狀，並參酌各當事人之求刑，量處如主
      文所示之刑，並定其應執行之刑，以示儆懲。
（四）被告黃鳳渟部分
      爰審酌被告黃鳳渟為系爭甲基安非他命之提供者，位居本
      件犯罪之重要角色，且兼衡其犯後否認犯行，毫無悔改之
      意，已嚴重浪費司法資源，本院因此認為，被告黃鳳渟固
      無據實陳述之義務，然其缺乏為自己行為負責之觀念，自
      應施以相當之刑罰，以期收矯治及社會防衛之效，暨其智
      識程度、犯罪動機、目的，佐以販賣毒品之重量高達數百
      公克、交易金額高達百萬元，及尚未完成毒品交易之對社
      會產生危害程度等一切情狀，並參酌各當事人之求刑，量
      處如主文所示之刑，以示儆懲。
三、沒收部分：
（一）被告陳詩能部分：
      扣案之甲基安非他命1 大包（純質淨重：965.07公克），
      為查獲之第二級毒品，應依毒品危害防制條例第18條第1
      項規定，諭知沒收銷燬。另包裹系爭甲基安非他命之包裝
      袋1 只，雖係被告陳詩能、侯正道及黃鳳渟用於包裝毒品
      ，防止毒品裸露、逸出及受潮，以便其持有，鑑定機關鑑
      定時，無論以何種方式刮取或分離毒品秤重，該等包裝袋
      內仍會有毒品殘留，縱令以溶劑加入包裝袋內溶洗，一般
      仍會殘留極微量之毒品，是前開包裝袋既用以包裝扣案之
      系爭甲基安非他命，則該等包裝袋與其內包裝之系爭甲基
      安非他命分離時，仍會有極微量之甲基安非他命殘留而難
      以析離，足認與上開扣案之系爭甲基安非他命俱有不可析
      離之關係，仍應依毒品危害防制條例第18條第1 項前段規
      定，一併諭知沒收銷燬。至前開甲基安非他命送鑑定時，
      經鑑定機關鑑驗用罄部分，皆已滅失，爰不予宣告沒收銷
      燬。又被告陳詩能所有之行動電話1 支（含門號00000000
      00號SIM 卡1 張），為被告陳詩能所有供其為本案犯行所
      用之物，又共犯即被告侯正道所有之行動電話1 支（含門
      號0000000000號SIM 卡1 張），均係供渠等共同販賣毒品
      所用之物，應依毒品危害防制條例第19條第1 項規定沒收
      之。至扣案之現金71,600元，被告陳詩能辯稱係其他之收
      入與其本件犯行無關，且無積極證據足資認定與被告陳詩
      能本案犯行有關，爰不宜於本案併予諭知沒收，附此敘明
      。
（二）被告侯正道部分：
      扣案之甲基安非他命1 大包（純質淨重：965.07公克），
      為查獲之第二級毒品，應依毒品危害防制條例第18條第1
      項規定，諭知沒收銷燬。另包裹系爭甲基安非他命之包裝
      袋1 只，如前所述，仍應依毒品危害防制條例第18條第1
      項前段規定，一併諭知沒收銷燬。又被告侯正道所有之行
      動電話1支 （含門號0000000000號SIM 卡1 張），為被告
      侯正道所有供其為本案犯行所用之物，又共犯即被告陳詩
      能所有之行動電話1 支（含門號0000000000號SIM 卡1 張
      ），均係供渠等共同販賣毒品所用之物，應依毒品危害防
      制條例第19條第1 項規定沒收之。
（三）被告許芳蘭部分：
      扣案之第一級毒品海洛因粉塊11包（毛重：219.54公克，
      驗餘淨重：206.92公克）沒收銷燬，另包裹系爭海洛因之
      包裝袋11只，雖係被告許芳蘭用於包裝毒品，防止毒品裸
      露、逸出及受潮，以便其持有與販賣，鑑定機關鑑定時，
      無論以何種方式刮取或分離毒品秤重，該等包裝袋內仍會
      有毒品殘留，縱令以溶劑加入包裝袋內溶洗，一般仍會殘
      留極微量之毒品，是前開包裝袋既用以包裝扣案之系爭海
      洛因，則該等包裝袋與其內包裝之系爭海洛因分離時，仍
      會有極微量之海洛因殘留而難以析離，足認與上開扣案之
      系爭海洛因俱有不可析離之關係，仍應依毒品危害防制條
      例第18條第1 項前段規定，一併諭知沒收銷燬。另扣案之
      被告許芳蘭所有之手機2 支（含門號0000000000號、0000
      000000號及0000000000號SIM 卡各1 張），為被告許芳蘭
      所有供其為本案犯行所用之物，應依毒品危害防制條例第
      19條第1 項規定沒收之。至扣案之其餘物品，被告許芳蘭
      辯稱係自行施用毒品所用，或與其犯行無關之物，既無積
      極證據足資認定與被告本案犯行有關，即不宜於本案併予
      諭知沒收，附此敘明。
（四）被告黃鳳渟部分：
      扣案之甲基安非他命1 大包（純質淨重：965.07公克），
      為查獲之第二級毒品，應依毒品危害防制條例第18條第1
      項規定，諭知沒收銷燬。另包裹系爭甲基安非他命之包裝
      袋1 只，如前所述，仍應依毒品危害防制條例第18條第1
      項前段規定，一併諭知沒收銷燬。扣案之共犯即被告陳詩
      能所有之行動電話1 支（含門號0000000000號SIM 卡1 張
      ），與共犯即被告侯正道所有之行動電話1 支（含門號00
      00000000號SIM 卡1 張），均係供渠等共同販賣毒品所用
      之物，應依毒品危害防制條例第19條第1 項規定沒收之。
肆、被告陳詩能涉嫌偽證部分：
    審酌證人陳詩能於本院審理中供前具結，應據實證言，卻對
    於案情有重要關係之事項，即於被告黃鳳渟是否交付被告陳
    詩能系爭甲基安非他命等詞，涉嫌故為虛偽陳述，企圖影響
    本案審判之正確行使，嚴重妨害司法公正，此部分偽證罪嫌
    宜由檢察官另行處理，併予指明。
據上論斷，應依刑事訴訟法第299條第1項前段，毒品危害防制條
例第4 條第2 項、第6 項、第5 條第1 項、第17條第1 項、第2
項、第18條第1 項、第19條第1 項，刑法第11條、第28條、第25
條第2項、第51條第5 款，判決如主文。
本案經檢察官曾揚嶺到庭執行職務。
中    華    民    國   100    年    11    月    17    日
                   刑事第七庭  審判長法  官  陳 伯 厚
                                     法  官  蘇 揚 旭
                                     法  官  魏 俊 明
上列正本證明與原本無異。
如不服本判決，應於判決送達後10日內敘明上訴理由，向本院提
出上訴狀 (應附繕本) ，上訴於臺灣高等法院。其未敘述上訴理
由者，應於上訴期間屆滿後20日內向本院補提理由書「切勿逕送
上級法院」。
                                     書記官  朱 烈 稽
中    華    民    國   100    年    11    月    17    日
附錄法條：
毒品危害防制條例第4條
製造、運輸、販賣第一級毒品者，處死刑或無期徒刑；處無期徒
刑者，得併科新臺幣 2 千萬元以下罰金。
製造、運輸、販賣第二級毒品者，處無期徒刑或 7 年以上有期
徒刑，得併科新臺幣 1 千萬元以下罰金。
製造、運輸、販賣第三級毒品者，處 5 年以上有期徒刑，得併
科新臺幣 7 百萬元以下罰金。
製造、運輸、販賣第四級毒品者，處 3 年以上 10 年以下有期
徒刑，得併科新臺幣 3 百萬元以下罰金。
製造、運輸、販賣專供製造或施用毒品之器具者，處 1 年以上
7 年以下有期徒刑，得併科新臺幣 1 百萬元以下罰金。
前五項之未遂犯罰之。
毒品危害防制條例第5條
意圖販賣而持有第一級毒品者，處無期徒刑或 10 年以上有期徒
刑，得併科新臺幣 7 百萬元以下罰金。
意圖販賣而持有第二級毒品者，處 5 年以上有期徒刑，得併科
新臺幣 5 百萬元以下罰金。
意圖販賣而持有第三級毒品者，處 3 年以上 10 年以下有期徒
刑，得併科新臺幣 3 百萬元以下罰金。
意圖販賣而持有第四級毒品或專供製造、施用毒品之器具者，處
 1 年以上7 年以下有期徒刑，得併科新臺幣 1 百萬元以下罰金
。